【裁判字號】    92,附民,33
【裁判日期】    920430
【裁判案由】    違反著作權法
【裁判全文】
臺灣高等法院刑事附帶民事訴訟判決                  九十二年度附民字第三三號
    原      告  遠流出版事業股份有限公司
    法定代理人  甲○○
    訴訟代理人  嚴裕欽律師
                幸秋妙律師
    被      告  乙○○（即眾利書店）
右列被告因違反著作權法案件（九十二年度上訴字第二二二號），原告提起附帶民事
訴訟，請求損害賠償，本院判決如左：
   主  文
被告應給付原告新臺幣肆拾萬元，及自民國九十二年二月十四日起至清償日止，按週
年利率百分之五計算之利息。
原告其餘之訴及假執行之聲請均駁回。
   事  實
甲、原告方面：
一、聲明：
（一）被告應給付原告新臺幣（下同）二百萬元，及自起訴狀繕本送達翌日起至清償
      日止，按年息百分之五計算之利息。
（二）願供擔保，聲請宣告假執行。
二、陳述：被告擅自重製原告享有獨家出版發行權之金庸武俠小說作品集中之「射鵰
    英雄傳」「碧血劍」二部著作，違反著作權法案件，經原審判處罪刑在案，現上
    訴由鈞院審理。被告行為嚴重侵害原告之著作權，應負損害賠償責任，其行為顯
    屬故意且情節重大，原告不易證明實際損害，依著作權法第八十八條第一項、第
      三項規定，求為判決被告應給付原告二百萬元（每一部一百萬元）之損害賠償
      及法定遲延利息。
三、證據：提出檢察官起訴書及原審刑事判決等件為證，並引用刑事案卷之證據。
乙、被告方面：
一、聲明：
（一）原告之訴駁回。
二、陳述：否認原告所指之侵權行為事實，並引用刑事案卷之證據。
   理  由
一、原告起訴主張之前開事實，業據提出檢察官起訴書及原審刑事判決等件為證，並
    經本院九十二年度上訴字第二二二號刑事判決認定在案。原告主張之事實，堪信
    為實在。
二、按著作權法第八十八條第一項前段規定：「因故意或過失不法侵害他人之著作財
    產權者，負損害賠償責任。」被告因犯著作權法第九十一條第二項罪刑，自屬侵
    害原告前述著作財產權，則原告據以請求損害賠償，即屬有據。被告抗辯其無侵
    權行為，並無足取。又同條第三項規定：「依前項規定，如被害人不易證明其實
    際損害額，得請求法院依侵害情節，在新台幣一萬元以上五十萬元以下酌定賠償
    額。如損害行為屬故意且情節重大者，賠償額得增至新台幣一百萬元。」原告主
    張被告之侵權行為所造成之實際損害不易證明，依上開規定請求賠償，依其侵害
    之情節，雖非無據，但其主張損害行為情節重大，並未舉證實說，則不足採。本
    院審酌被告有如刑事判決所認定之侵害原告之著作財產權，已售賣之著作不多等
    情，認原告請求被告賠償四十萬元（即每一部著作二十萬元）為適當。原告請求
    損害賠償，於此金額及自訴狀繕本送達翌日即九十二年二月十四日起至清償日止
    之法定遲延利息部分，應予准許。逾此範圍之請求，即非正當，不應准許。
三、關於原告勝訴部分，因所准請求之金額低於民事訴訟法第四百六十六條所定提起
    第三審上訴之標準，依據刑事訴訟法第五百零六條第一項規定，被告不得上訴，
    案經確定，原告就此部分所為假執行之聲請，即屬無從准許，至原告敗訴部分，
    其假執行之聲請已因訴之駁回而失所附麗，均應併予駁回。
據上論結，本件原告之訴，為一部有理由，一部無理由，應依刑事訴訟法第五百零二
條，判決如主文。
中      華      民      國    九十二    年      四      月     三十     日
                              臺灣高等法院刑事第十庭
                                  審判長法  官  溫  耀  源
                                        法  官  邱  同  印
                                        法  官  吳      燦
右正本證明與原本無異。
不得上訴。
                                        書記官  陳  靜  姿
中      華      民      國    九十二    年      四      月     三十     日


司法院資訊處製作；財團法人民間司法改革基金會備份。
